臺灣新竹地方法院刑事判決　　　　　　　 96年度易字第185號
公　訴　人　臺灣新竹地方法院檢察署檢察官
被　　　告　丁○○
　　　　　　　　　　（
上列被告因竊盜等案件，經檢察官提起公訴（九十六年度偵字第
五一七號、九八０號、一一七四號、一二七三號），本院依簡式
審判程序判決如下：
    主  文
丁○○犯如附表一各該編號所示之罪，各處如附表一各該編號所
示之刑。應執行有期徒刑年肆月，扣案之中心衝貳支、機車鑰
匙貳支、手套貳副、帽子壹頂，均沒收之。又意圖為自己不法之
所有，而侵占離本人所持有之物，處罰金新臺幣壹萬貳仟元，罰
金如易服勞役，以新臺幣壹仟元折算壹日。
    事  實
一、丁○○前有違反麻醉藥品管理條例、偽造文書、違反毒品危
    害防制條例、妨害兵役、竊盜等前科，最近一次則因攜帶兇
    器竊盜，經本院以九十二年度易字第四二八號判決判處有期
    徒刑一年四月確定；另因犯連續施用第一、二級毒品案件，
    經本院以九十二年度訴字第二六四號判決分別判處有期徒刑
    一年、六月確定，其後再經本院以九十三年度聲字第二六號
    裁定定應執行為有期徒刑二年七月，並於民國九十五年六月
    二十一日縮刑期滿執行完畢。
二、詎丁○○仍未記取教訓，竟意圖為自己不法所有，於如附表
    一各該編號所示之時、地，以附表一各該編號所示之方法，
    或徒手，或攜帶兇器，或於夜間侵入住宅，而竊取如附表一
    各該編號所示之被害人陳香蘭等人之財物（均詳如附表一各
    該編號所示），得手後除將竊得車輛供代步使用外，部分竊
    得物品則變賣得款花用，嗣經警分別於如附表一各該編號所
    示之時、地查獲，而知悉上情。
三、其復於九十六年二月十四日十三時許，騎乘如附表編號十三
    所示竊得之懸掛ＪＤＴ－九一０號車牌，實為車號ＭＢＶ－
    三六五號重型機車，行經新竹市○○路五五０巷二六弄九號
    附近某公園時，拾獲乙○○所有之紅色間隔布帽一只（內有
    如附表二各該編號「侵占物品」欄所示之物，前揭物品為被
    害人申○○等於各該編號所示之時間、地點，遭不詳之人所
    竊而為脫離本人所持有之物），竟意圖為自己不法之所有，
    將前揭物品侵占入己，嗣於同上時、地，丁○○騎乘前揭機
    車，在新竹市○○路五五０巷二六弄九號前，與友人呂紹斌
    一同為警查獲，並扣得前揭如附表二各該編號所示之物（均
    已發還被害人申○○等），而知悉上情。嗣為警先後於九十
    六年一月九日扣得其所有用以行竊之中心衝一支、機車鑰匙
    一支、手套二副及帽子一頂；於九十六年二月十四日扣得其
    所有用以行竊之機車鑰匙一支、預備供行竊所用之中心衝一
    支、竊得之ＪＤＴ－九一０號重型機車車牌一面及如附表二
    各該編號所示之物品（均已發還被害人申○○等人）。
四、案經被害人寅○○、甲○○、申○○、戊○○、辛○○、壬○○及乙○○等人訴由新竹市警察局第三分局報告臺灣新竹
    地方法院檢察署檢察官偵查後起訴。
      理  由
一、本件被告丁○○所犯如附表一所示之竊盜罪、加重竊盜罪及
    前揭侵占脫離物罪，均非死刑、無期徒刑、最輕本刑為三年
    以上有期徒刑之罪，或高等法院管轄第一審之案件，被告於
    本院準備程序進行中，就被訴事實為有罪之陳述，經本院合
    議庭認合於刑事訴訟法第二百七十三條之一第一項之規定，
    裁定進行簡式審判程序，合先敘明。
二、認定犯罪事實所憑之證據除均經被告自白明確外，附表一各
    該編號所示之竊盜罪及加重竊盜罪犯行，並據告訴人寅○○
    、甲○○、被害人丑○○等人及證人呂紹斌等人證述明確，
    並有如附表一各該編號「證據欄」所示之其餘證據在卷可查
    ；而前揭犯罪事實三所示之侵占脫離物罪犯行，則有被害人
    申○○等人指述綦詳，及如附表二各該編號「證據欄」所示
    之其餘證據附卷可稽。此外，復有被告丁○○所有供前揭犯
    罪所用之中心衝一支、機車鑰匙二支、手套二副、帽子一頂
    ，其所有預備供犯罪所用之中心衝一支，及竊得之ＪＤＴ－
    九一０號重型機車車牌一面等物扣案可資佐證，事證明確，
    被告竊盜、侵占之犯行均堪以認定，應依法論科。
三、論罪科刑與沒收：
（一）按與住宅連接相通之停車場，於居住安全性上與住戶住宅
      具有密不可分之關係，屬住宅之一部分；次按中心衝係金
      屬製品，質堅且型尖，客觀上足以危害他人生命、身體之
      安全，自屬兇器。
（二）罪名：是核被告丁○○於附表一編號一、二所為，係犯刑
      法第三百二十一條第一項第三款之攜帶兇器加重竊盜罪；
      於附表一編號五至九、十四所為，係犯同法第三百二十一
      條第一項第一款、第三款之攜帶兇器於夜間侵入住宅加重
      竊盜罪；於附表一編號十二、十三所為，係犯同法第三百
      二十一條第一項第一款之於夜間侵入住宅加重竊盜罪；於
      附表一編號三、四、十、十一所為，係犯同法第三百二十
      條第一項之竊盜罪；於前揭犯罪事實三所為，係犯同法第
      三百三十七條之侵占脫離物罪。起訴檢察官認被告於如附
      表一編號一、二、五至九所為，係犯刑法第三百二十一條
      第一項第三款之攜帶兇器加重竊盜罪；於附表一編號三、
      四、十至十四所為，係犯同法第三百二十條第一項之竊盜
      罪，尚有未洽，此部分業經公訴檢察官當庭更正，而認被
      告於附表一編號一、二、五至九、十二至十四所為，係犯
      刑法第三百二十一條第一項第一款、第三款之攜帶兇器於
      夜間侵入住宅加重竊盜罪；於附表一編號三、四、十、十
      一所為，係犯同法第三百二十條第一項之竊盜罪，惟仍尚
      有未洽，爰就被告所為如附表一所示之各該犯行予以更正
      罪名如各該附表所示，附此敘明。
（三）數罪併罰：被告所為附表一各該編號之加重竊盜、竊盜犯
      行，行為時均係為九十五年七月一日後所為，依法自應分
      論併罰，尚不生連續犯之新舊法比較問題，並與被告前揭
      侵占脫離物犯行間，犯意各別、行為互殊，罪名亦不相同
      ，均應予分別論罪，合併處罰之。
（四）累犯：查被告丁○○前因竊盜案件，經本院以九十二年度
      易字第四二八號判決判處有期徒刑一年四月確定；另因違
      反毒品危害防制條例案件，經本院以九十二年度訴字第二
      六四號判決分別判處有期徒刑一年、六月確定，經定應執
      行有期徒刑為二年七月，並於九十五年六月二十一日縮刑
      期滿執行完畢一節，有刑案資料查註紀錄表及臺灣高等法
      院被告前案紀錄表在卷可查，是被告丁○○係於有期徒刑
      執行完畢五年內故意再犯本件均有期徒刑以上之罪，應依
      刑法第四十七條第一項規定，論以累犯加重其刑。
（五）科刑：爰審酌被告不思以正途賺取所需，前因涉犯竊盜罪
      而於九十五年六月二十一日執行完畢、翌日出監，仍不知
      警惕，於釋放甫三、四月後，即再犯下本件十餘次竊盜犯
      行，且其不僅多次竊取他人車輛，亦多次持兇器進入被害
      人住、居所內之停車場，破壞停放於該處之車輛車窗玻璃
      ，竊取車內財物，妨害被害人等財產法益及居住安全甚鉅
      ，犯罪所生危害非輕，惡性頗重，惟念其犯後坦承犯行，
      態度尚佳等一切情狀，分別量處如主文所示之刑，以資懲
      儆。
（六）無需為強制工作保安處分之理由：
      按保安處分中之強制工作，旨在對嚴重職業性犯罪及欠缺
      正確工作觀念或無正常工作因而犯罪者，強制其從事勞動
      ，學習一技之長及正確之謀生觀念，使其日後重返社會，
      能適應社會生活。次按保安處分應受比例原則之規範，保
      安處分之宣告，應與行為人所為行為之嚴重性、行為人所
      表現之危險性及對於行為人未來行為之期待性相當，而由
      法院視行為人之危險性格，決定應否令入勞動處所強制工
      作，以達預防之目的。查本件被告丁○○固於前揭竊盜犯
      行執行完畢後，短短數月內，或徒手或持兇器或於夜間侵
      入住宅犯下本案十餘次竊盜犯行，對社會治安及個人財產
      之危害甚鉅，惟本院認前開對被告竊盜部分犯行判處之應
      執行刑重達三年四月，已足使其警惕並收教化之效，而得
      於日後重返社會，適應社會生活，本院認尚無令被告於刑
      前強制工作之必要；又公訴人雖求刑具體四年六月等語，
      本院考量被告雖持兇器進入住宅竊盜，對於住家安寧、人
      身安全潛在危害重大，惟其僅進入大樓地下樓層之停車場
      區內行竊，與進入有人居住之住宅內行竊所產生之危害究
      有不同，惡性亦稍淺，本院認就其竊盜部分犯行定其應執
      行刑為有期徒刑三年四月，已足收懲儆之效，公訴人求刑
      四年六月，尚嫌過重，併此說明。
（七）沒收：扣案之中心衝一支、機車鑰匙一支、手套二副及帽
      子一頂（保管字號均為：九十六年度保管字第八六號，扣
      押物品清單見九十六年度偵字第五一七號偵查卷第一０五
      頁），及鑰匙一支（保管字號：九十六年度保管字第二七
      四號，扣押物品清單見九十六年度偵字第一二七三號偵查
      卷第六四頁），均為被告所有且供其為本件犯罪所用，業
      據被告供承在卷，均應依刑法第三十八條第一項第二款規
      定為沒收宣告之諭知；至另扣案之中心衝一支（保管字號
      ：九十六年度保管字第二七四號，扣押物品清單見九十六
      年度偵字第一二七三號偵查卷第六四頁），係被告丁○○
      所有之物，惟其否認係其持以供本案犯罪所用之物，辯稱
      ：中心衝一支係自己攜帶防身用云云（見九十六年度偵字
      第一二七三號偵查卷第一二、一三頁），惟查扣案之中心
      衝係金屬製物品，客觀上足以危害他人生命、身體安全，
      自屬兇器，且係自被告丁○○隨身攜帶之皮包中扣得，並
      與被告前揭為竊盜犯行時所慣用之工具相同，應可認係供
      其犯罪預備所用之物，應依刑法第三十八條第一項第二款
      規定為沒收宣告之諭知。而扣案之ＪＤＴ－九一０號重型
      機車車牌一面，係被害人午○○所有之車號ＪＤＴ－九一
      ０號重型機車所懸掛使用，有車輛竊盜詳細資料在卷可查
      ，非被告所有之物，應發還被害人午○○，爰不併予宣告
      沒收，附此敘明。
四、適用之法律：
（一）刑事訴訟法第二百七十三條之一第一項、第二百九十九條
      第一項前段。
（二）刑法三百二十條第一項、第三百二十一條第一項第一款、
      第三款、第三百三十七條、第五十一條五款、第四十七條
      第一項、第三十八條第一項第二款。
本案經檢察官林忠義到庭執行職務。
中　　華　　民　　國　　96　　年　　 4　　月　　24　　日
                  刑事第五庭  法  官  楊麗文
以上正本證明與原本無異。
如不服本判決應於收受本判決後十日內向本院提出上訴書狀，其
未敘述上訴理由者，並得於提起上訴後十日內向本院補提理由書
狀( 均須按他造當事人之人數附繕本 )「切勿逕送上級法院」。
中　　華　　民　　國　　96　　年　　 4　　月　　24　　日
                              書記官  蕭惠婷
附錄本案論罪科刑法條全文：
刑法第三百二十條第一項
意圖為自己或第三人不法之所有，而竊取他人之動產者，為竊盜
罪，處五年以下有期徒刑、拘役或五百元以下罰金。
刑法第三百二十一條第一項第一款、第三款
犯竊盜罪而有左列情形之一者，處六月以上、五年以下有期徒刑
：
一  於夜間侵入住宅或有人居住之建築物、船艦或隱匿其內而犯
    之者。
三  攜帶兇器而犯之者。
刑法第三百三十七條
意圖為自己或第三人不法之所有，而侵占遺失物、漂流物或其他
離本人所持有之物者，處五百元以下罰金。
附表一：
┌──┬────┬─────┬───┬────────┬─────────┐
│編號│主文罪名│犯罪時間及│被害人│犯罪事實及查獲經│證              據│
│    │及宣告刑│地點      │      │過              │                  │
├──┼────┼─────┼───┼────────┼─────────┤
│ 一 │丁○○攜│95年9月20 │陳香蘭│丁○○持其所有、│被告於警、偵、審│
│    │帶兇器竊│日凌晨2時 │所有  │客觀上可供兇器使│  訊之自白。      │
│    │盜，累犯│許        │寅○○│用之「中心衝」工│告訴人寅○○於警│
│    │，處有期│          │管領  │具、戴帽子、手套│  詢時之指述（偵98│
│    │徒刑柒月│新竹市東區│      │，破壞車號3091  │  0，第9～12頁）。│
│    │。      │西大路317 │      │－KV號自用小客車│車籍資料作業詳細│
│    │扣案之中│號3樓（明 │      │之右後車窗後，竊│  畫面1紙（偵980，│
│    │心衝貳支│志書院停車│      │取車內數目不詳之│  第13頁）。      │
│    │、手套貳│場155號停 │      │高速公路回數票數│新竹市警察局受理│
│    │副、帽子│車位）    │      │張、新臺幣（下同│  刑事案件報案三聯│
│    │壹頂，均│          │      │）約200餘元之硬 │  單1紙（偵980，第│
│    │沒收之。│          │      │幣，其後並將竊得│  14頁）。        │
│    │        │          │      │之高速公路回數票│新竹市警察局第三│
│    │        │          │      │變賣現金，與竊得│  分局勘察報告、勘│
│    │        │          │      │之硬幣一同花用殆│  查採證同意書1紙 │
│    │        │          │      │盡。嗣經被害人陳│  及所附現場採證照│
│    │        │          │      │冠任報警處理，經│  片11幀（偵980， │
│    │        │          │      │警採集、檢驗被告│  第16～26頁）。  │
│    │        │          │      │遺留車內指紋而循│內政部警政署刑事│
│    │        │          │      │線查獲。        │  警察局95年10月23│
│    │        │          │      │                │  日刑紋字第095015│
│    │        │          │      │                │  2694號鑑驗書及被│
│    │        │          │      │                │  告指紋卡片（偵98│
│    │        │          │      │                │  0，第28～29頁） │
│    │        │          │      │                │  。              │
│    │        │          │      │                │95年9月22日竹市 │
│    │        │          │      │                │  警鑑字第95090027│
│    │        │          │      │                │  號刑事案件證物採│
│    │        │          │      │                │  驗紀錄表1紙（偵9│
│    │        │          │      │                │  80，第30頁）。  │
│    │        │          │      │                │扣案之中心衝2 支│
│    │        │          │      │                │  、手套2 副、帽子│
│    │        │          │      │                │  1頂（96年度保管 │
│    │        │          │      │                │  字第86、274 號）│
├──┼────┼─────┼───┼────────┼─────────┤
│ 二 │丁○○攜│95年9月20 │洪淑媛│丁○○持同編號一│被告之警、偵、審│
│    │帶兇器竊│日凌晨2時 │所有  │之「中心衝」工具│  訊自白。        │
│    │盜，累犯│許        │丑○○│、戴帽子、手套，│被害人丑○○於警│
│    │，處有期│          │管領  │破壞車號8972－KT│  詢時之指述（偵11│
│    │徒刑柒月│新竹市東區│      │號自用小客車左後│  74，第9～11頁） │
│    │。      │西大路317 │      │車窗後，竊取車內│  。              │
│    │扣案之中│號3樓（明 │      │前置物箱中數目不│新竹市警察局第三│
│    │心衝貳支│志書院停車│      │詳之高速公路回數│  分局勘察報告、勘│
│    │、手套貳│場156號停 │      │票數張、金額不詳│  查採證同意書2紙 │
│    │副、帽子│車位）    │      │之硬幣數枚，其後│  及所附現場採證照│
│    │壹頂，均│          │      │並將竊得之高速公│  片16幀（偵1174，│
│    │沒收之。│          │      │路回數票變賣現金│  第13～27頁）。  │
│    │        │          │      │，與竊得之硬幣一│車號查詢汽車車籍│
│    │        │          │      │同花用殆盡。嗣經│  1紙（偵1174，第2│
│    │        │          │      │被害人丑○○報警│  8頁）。         │
│    │        │          │      │處理，經警採集車│內政部警政署刑事│
│    │        │          │      │內因被告破壞車窗│  警察局96年2月12 │
│    │        │          │      │玻璃而劃破手指遺│  日刑醫字第096000│
│    │        │          │      │留於車內前置物箱│  9840號鑑驗書（偵│
│    │        │          │      │及皮椅上二處血跡│  1174，第46～48頁│
│    │        │          │      │，送驗後而循線查│  ，同偵1273，第50│
│    │        │          │      │獲。            │  、51頁）。      │
│    │        │          │      │                │96年1月11日竹市 │
│    │        │          │      │                │  警鑑字第96010013│
│    │        │          │      │                │  號刑事案件證物採│
│    │        │          │      │                │  驗紀錄表1紙（偵1│
│    │        │          │      │                │  174，第48頁）。 │
│    │        │          │      │                │扣案之中心衝2 支│
│    │        │          │      │                │  、手套2 副、帽子│
│    │        │          │      │                │  1頂（96年度保管 │
│    │        │          │      │                │  字第86、274號） │
│    │        │          │      │                │                  │
├──┼────┼─────┼───┼────────┼─────────┤
│ 三 │丁○○竊│95年12月8 │丙○○│丁○○戴帽子、手│被告之警、偵、審│
│    │盜，累犯│日20時許  │      │套，以其所有之自│  訊自白。        │
│    │，處有期│          │      │備鑰匙竊取丙○○│被害人丙○○於警│
│    │徒刑陸月│新竹市竹光│      │所有之車號MZM－ │  詢時之指述（偵51│
│    │。      │路137號前 │      │666 號重型機車（│  7，第17～18頁） │
│    │扣案之機│          │      │已發還被害人甘玲│  。              │
│    │車鑰匙貳│          │      │如）。該車為警於│贓物認領保管單1 │
│    │支、手套│          │      │95年12月19日18時│  紙（偵517，第51 │
│    │貳副、帽│          │      │30 分許，在新竹 │  頁）。          │
│    │子壹頂，│          │      │市○○路736巷內 │車輛竊盜詳細資料│
│    │均沒收之│          │      │尋獲。          │  1紙（偵517，第58│
│    │。      │          │      │丁○○於96年1 月│  頁）。          │
│    │        │          │      │9日16 時30分，在│扣案之鑰匙2 支、│
│    │        │          │      │新竹市○○路、農│  手套2 副、帽子1 │
│    │        │          │      │改路口，因形跡可│  頂（96年度保管字│
│    │        │          │      │疑為警盤查，經警│  第86、274號）   │
│    │        │          │      │於丁○○身上扣得│                  │
│    │        │          │      │回數票20張，並經│                  │
│    │        │          │      │其同意後至其愛文│                  │
│    │        │          │      │街116 之2 號居所│                  │
│    │        │          │      │或由丁○○帶同警│                  │
│    │        │          │      │方至現場，而循線│                  │
│    │        │          │      │查獲如編號四、所│                  │
│    │        │          │      │示之物（已分別發│                  │
│    │        │          │      │還各該被害人），│                  │
│    │        │          │      │並扣得其所有供犯│                  │
│    │        │          │      │竊盜罪所用之手套│                  │
│    │        │          │      │2雙 、帽子1 頂、│                  │
│    │        │          │      │中心衝1支、機車 │                  │
│    │        │          │      │鑰匙1支。       │                  │
├──┼────┼─────┼───┼────────┼─────────┤
│ 四 │丁○○竊│95年12月20│未  ○│丁○○戴帽子、手│被告之警、偵、審│
│    │盜，累犯│日7時許   │      │套，持同編號三之│  訊自白。        │
│    │，處有期│          │      │自備鑰匙，竊取蔡│被害人未○於警、│
│    │徒刑陸月│新竹市東區│      │秀所有之車號HSK │  偵訊時之指述（偵│
│    │。      │福德里南外│      │－328號重型機車 │  517，第19、98頁 │
│    │扣案之機│街17巷12號│      │，得手後供已使用│  ）。            │
│    │車鑰匙貳│前        │      │，其於使用後丟棄│贓物認領保管單1 │
│    │支、手套│          │      │於新竹市○○街23│  紙（偵517，第50 │
│    │貳副、帽│          │      │巷10號地下室，查│  頁）。          │
│    │子壹頂，│          │      │獲過程同編號三，│車輛竊盜詳細資料│
│    │均沒收之│          │      │經丁○○帶同警方│  1紙（偵517，第57│
│    │。      │          │      │至上開現場起出該│  頁）。          │
│    │        │          │      │HSK－328號重型機│現場指證照片2幀 │
│    │        │          │      │車（已發還被害人│  （偵517，第60、6│
│    │        │          │      │未○）。        │  1頁）。         │
│    │        │          │      │                │扣案之鑰匙2 支、│
│    │        │          │      │                │  手套2 副、帽子  │
│    │        │          │      │                │  1頂（96年度保管 │
│    │        │          │      │                │  字第86、274號） │
│    │        │          │      │                │                  │
├──┼────┼─────┼───┼────────┼─────────┤
│ 五 │丁○○攜│95年12月20│曾維仁│丁○○騎乘於前揭│被告之警、偵、審│
│    │帶兇器於│日凌晨5時3│所有  │編號四竊得之車號│  訊自白。        │
│    │夜間侵入│0分許     │巳○○│HSK－328號重型機│被害人巳○○於警│
│    │住宅竊盜│          │管領  │車，並持同編號一│  、偵訊時之指述（│
│    │，累犯，│新竹市東山│      │之「中心衝」工具│  偵517，第20、98 │
│    │處有期徒│街23巷10號│      │、戴帽子、手套至│  頁）。          │
│    │刑捌月。│地下室1樓 │      │左址，在同一地點│贓物認領保管單1 │
│    │扣案之中│          │      │前後為編號五至九│  紙（偵517，第52 │
│    │心衝貳支│          │      │之竊盜行為，石鴻│  頁）。          │
│    │、手套貳│          │      │森破壞車號5P－  │現場指證照片1幀 │
│    │副、帽子│          │      │1869 號自用小客 │  （偵517，第69頁 │
│    │壹頂，均│          │      │車之右後車窗後，│  ）。            │
│    │沒收之。│          │      │竊取車內之相機1 │扣案之中心衝2 支│
│    │        │          │      │台、太陽眼鏡1支 │  、手套2 副、帽子│
│    │        │          │      │、測速器1個、車 │  1頂（96年度保管 │
│    │        │          │      │用MP3轉接器1個、│  字第86、274號） │
│    │        │          │      │高速公路回數票5 │                  │
│    │        │          │      │張、手機耳機1個 │                  │
│    │        │          │      │（共計約8000元，│                  │
│    │        │          │      │高速公路回數票5 │                  │
│    │        │          │      │張已發還被害人曾│                  │
│    │        │          │      │久男）。查獲過程│                  │
│    │        │          │      │同編號三。      │                  │
├──┼────┼─────┼───┼────────┼─────────┤
│ 六 │丁○○攜│95年12月20│己○○│同編號五所示之過│被告之警、偵、審│
│    │帶兇器於│日凌晨5時3│      │程及方法，破壞車│  訊自白。        │
│    │夜間侵入│0分許     │      │號R3－7199號自用│被害人己○○於警│
│    │住宅竊盜│          │      │小客車右後車窗後│  詢時之指述（偵51│
│    │，累犯，│新竹市東山│      │，竊取車內之高速│  7，第110頁）。  │
│    │處有期徒│街23巷10號│      │公路回數票8 張、│車籍作業系統－查│
│    │刑捌月。│地下室1樓 │      │錄音帶及硬幣約  │  詢認可資料1紙（ │
│    │扣案之中│          │      │300 元。        │  偵517，第111頁）│
│    │心衝貳支│          │      │查獲過程同編號三│  。              │
│    │、手套貳│          │      │。              │扣案之中心衝2 支│
│    │副、帽子│          │      │                │  、手套2 副、帽子│
│    │壹頂，均│          │      │                │  1頂（96年度保管 │
│    │沒收之。│          │      │                │  字第86、274號） │
├──┼────┼─────┼───┼────────┼─────────┤
│ 七 │丁○○攜│95年12月20│卯○○│同編號五所示之過│被告之警、偵、審│
│    │帶兇器於│日凌晨5時4│管領  │程及方法，破壞車│  訊自白。        │
│    │夜間侵入│0分許     │      │號7881－KP號自用│被害人卯○○於警│
│    │住宅竊盜│          │      │小客車右後車窗後│  、偵訊時之指述（│
│    │，累犯，│新竹市東山│      │，竊取同車內之排│  偵517，第21、98 │
│    │處有期徒│街23巷10號│      │檔鎖（約值3、400│  ～99頁）。      │
│    │刑捌月。│地下室1樓 │      │元）查獲過程同編│現場指證照片2幀 │
│    │扣案之中│          │      │號三。          │  （偵517，第67頁 │
│    │心衝貳支│          │      │                │  ）。            │
│    │、手套貳│          │      │                │扣案之中心衝2 支│
│    │副、帽子│          │      │                │  、手套2 副、帽子│
│    │壹頂，均│          │      │                │  1頂（96年度保管 │
│    │沒收之。│          │      │                │  字第86、274號） │
├──┼────┼─────┼───┼────────┼─────────┤
│ 八 │丁○○攜│95年12月20│辰○○│同編號五所示之過│被告之警、偵、審│
│    │帶兇器於│日凌晨5 時│      │程及方法，破壞車│  訊自白。        │
│    │夜間侵入│40分許    │      │號9008－HM號自用│被害人辰○○於警│
│    │住宅竊盜│          │      │小客車之右後車窗│  詢時之指述（偵51│
│    │，累犯，│新竹市東山│      │後，竊取車內之卡│  7，第22頁）。   │
│    │處有期徒│街23巷10號│      │拉OK機1 台、測速│贓物認領保管單1 │
│    │刑捌月。│地下室1樓 │      │雷達機1 台、及高│  紙（偵517，第53 │
│    │扣案之中│          │      │速公路回數票10張│  頁）。          │
│    │心衝貳支│          │      │（共計約10400 元│現場指證照片1幀 │
│    │、手套貳│          │      │，高速公路回數票│  （偵517，第68頁 │
│    │副、帽子│          │      │10張已發還被害人│  ）。            │
│    │壹頂，均│          │      │辰○○）。      │扣案之中心衝2 支│
│    │沒收之。│          │      │查獲過程同編號三│  、手套2 副、帽子│
│    │        │          │      │。              │  1頂（96年度保管 │
│    │        │          │      │                │  字第86、274號） │
├──┼────┼─────┼───┼────────┼─────────┤
│ 九 │丁○○攜│95年12月20│庚○○│同編號五所示之過│被告之警、偵、審│
│    │帶兇器於│日凌晨5時 │      │程及方法，破壞車│  訊自白          │
│    │夜間侵入│40分許    │      │號6331－DJ號自用│被害人庚○○於警│
│    │住宅竊盜│          │      │小客車之右後車窗│  、偵訊時之指述（│
│    │，累犯，│新竹市東山│      │後，竊取車內之車│  偵517，第23、99 │
│    │處有期徒│街23巷10號│      │用螢幕1 台、高速│  頁）。          │
│    │刑捌月。│地下室1樓 │      │公路回數票5 張及│贓物認領保管單1 │
│    │扣案之中│          │      │音樂CD6 張（共計│  紙（偵517，第54 │
│    │心衝貳支│          │      │約8400元，高速公│  頁）。          │
│    │、手套貳│          │      │路回數票5 張已發│扣案之中心衝2 支│
│    │副、帽子│          │      │還被害人庚○○）│  、手套2 副、帽子│
│    │壹頂，均│          │      │。              │  1頂（96年度保管 │
│    │沒收之。│          │      │查獲過程同編號三│  字第86、274號） │
│    │        │          │      │。              │                  │
├──┼────┼─────┼───┼────────┼─────────┤
│ 十 │丁○○竊│96年1月5日│長風旅│丁○○戴帽子、手│被告於警、偵、審│
│    │盜，累犯│18時後某時│行社所│套，持同編號三之│  訊之自白。      │
│    │，處有期│許        │有    │自備鑰匙竊取謝永│被害人酉○○於警│
│    │徒刑陸月│          │酉○○│仁管領之車號HOS │  、偵訊時之指述（│
│    │。      │新竹市北區│管領  │－517號重型機車 │  偵517，第24、25 │
│    │扣案之機│西大路624 │      │。查獲過程同編號│  、99頁）。      │
│    │車鑰匙貳│巷40號前  │      │三，經丁○○帶同│贓物認領保管單1 │
│    │支、手套│          │      │警方至犯案現場附│  紙（偵517，第49 │
│    │貳副、帽│          │      │近起出上開車輛（│  頁）。          │
│    │子壹頂，│          │      │已發還被害人謝永│車輛竊盜詳細資料│
│    │均沒收之│          │      │仁）情。        │  1紙（偵517，第56│
│    │。      │          │      │                │  頁）。          │
│    │        │          │      │                │現場指證照片2幀 │
│    │        │          │      │                │  （偵517，第65頁 │
│    │        │          │      │                │  ）。            │
│    │        │          │      │                │內政部警政署刑事│
│    │        │          │      │                │  警察局96年2月12 │
│    │        │          │      │                │  日刑醫字第096000│
│    │        │          │      │                │  9840號鑑驗書（偵│
│    │        │          │      │                │  1174，第46～48頁│
│    │        │          │      │                │  ，同偵1273，第50│
│    │        │          │      │                │  、51頁）。      │
│    │        │          │      │                │扣案之鑰匙2 支、│
│    │        │          │      │                │  、手套2 副、帽子│
│    │        │          │      │                │  1頂（96年度保管 │
│    │        │          │      │                │  字第86、274號） │
│    │        │          │      │                │                  │
├──┼────┼─────┼───┼────────┼─────────┤
│十一│丁○○竊│96年1月6日│癸○○│丁○○趁車號F87 │被告之警、偵、審│
│    │盜，累犯│15時許    │      │－399號重型機車 │  訊自白。        │
│    │，處有期│          │      │車上鑰匙未取下之│被害人癸○○於警│
│    │徒刑陸月│新竹市東大│      │際，徒手竊取該車│  、偵訊時之指述（│
│    │。      │路2段239巷│      │得手。          │  偵517，第26、27 │
│    │        │口        │      │查獲過程同編號三│  、99頁）。      │
│    │        │          │      │，丁○○帶同警方│贓物認領保管單1 │
│    │        │          │      │至新竹市○○街55│  紙（偵517，第48 │
│    │        │          │      │號前尋獲該車（已│  頁）。          │
│    │        │          │      │發還被害人癸○○│車輛竊盜詳細資料│
│    │        │          │      │）而查悉上情。  │  1紙（偵517，第55│
│    │        │          │      │                │  頁）。          │
│    │        │          │      │                │現場指證照片1幀 │
│    │        │          │      │                │  （偵517，第59頁 │
│    │        │          │      │                │  ）。            │
│    │        │          │      │                │扣押物品目錄表（│
│    │        │          │      │                │  偵517，第46頁） │
│    │        │          │      │                │  。              │
├──┼────┼─────┼───┼────────┼─────────┤
│十二│丁○○於│96年1月9日│子○○│丁○○騎乘於前揭│被告之警、偵、審│
│    │夜間侵入│凌晨4時20 │管領  │編號十一竊得之車│  訊自白。        │
│    │住宅竊盜│分許      │      │號F87－399號重型│被害人子○○於警│
│    │，累犯，│          │      │機車後至左址，徒│  、偵訊時之指述（│
│    │處有期徒│新竹市武陵│      │手竊取該處大樓監│  偵517，第28、99 │
│    │刑捌月。│路265號至2│      │視錄影機5 支得手│  頁）。          │
│    │        │69號地下室│      │（其中4 支為被告│贓物認領保管單1 │
│    │        │1、2樓停車│      │丟棄於水溝中）。│  紙（偵517，第47 │
│    │        │場        │      │查獲過程同編號三│  頁）。          │
│    │        │          │      │，丁○○帶同警方│贓物照片1幀（偵5│
│    │        │          │      │至其位於新竹市愛│  17，第69頁）。  │
│    │        │          │      │文街116 之2 號住│扣押物品目錄表（│
│    │        │          │      │處起出上揭竊得之│  偵517，第41頁） │
│    │        │          │      │監視錄影機1 支（│  。              │
│    │        │          │      │已發還被害人林達│                  │
│    │        │          │      │雄）而查悉上情。│                  │
├──┼────┼─────┼───┼────────┼─────────┤
│十三│丁○○於│96年2月4日│甲○○│丁○○以其所有之│被告之警、偵、審│
│    │夜間侵入│23時30分許│      │自備鑰匙竊取王力│  訊自白。        │
│    │住宅竊盜│          │      │慶所有之車號MBV │被害人甲○○於警│
│    │，累犯，│新竹市振興│      │－365 號重型機車│  詢時之指述（偵12│
│    │處有期徒│一街81號地│      │。旋於同日23 時 │  73，第23～25頁）│
│    │刑捌月。│下室停車場│      │45分許，騎乘該車│  。              │
│    │扣案之機│內        │      │至新竹市○○街  │贓證物認領保管收│
│    │車鑰匙貳│          │      │272 巷6 號地下室│  據1紙（偵1273， │
│    │支，沒收│          │      │停車場內，以該車│  第42頁）。      │
│    │之。    │          │      │置物箱中之扳手將│車輛車牌失竊作業│
│    │        │          │      │車牌卸下，另竊取│  －新增車輛認可資│
│    │        │          │      │停放於該處之車號│  料1紙（偵1273， │
│    │        │          │      │JDT －910 號重型│  第45頁）。      │
│    │        │          │      │機車之車牌，將二│新竹市警察局車輛│
│    │        │          │      │機車之車牌調換後│  協尋電腦輸入單1 │
│    │        │          │      │，騎乘懸有JDT －│  紙（偵1273，第46│
│    │        │          │      │910 號車牌實為車│  頁）。          │
│    │        │          │      │號MBV －365 號之│新竹市警察局車輛│
│    │        │          │      │重型機車離去。嗣│  （尋獲）電腦輸入│
│    │        │          │      │於96年2 月14日13│  單1紙（偵1273， │
│    │        │          │      │時30分許，為警於│  第47頁）。      │
│    │        │          │      │新竹市○○路55 0│贓物照片及現場照│
│    │        │          │      │巷26弄9 號1 樓前│  片各1幀（偵1273 │
│    │        │          │      │查獲，而知悉上情│  ，第53頁背面、第│
│    │        │          │      │（查獲過程同前揭│  54頁左下）。    │
│    │        │          │      │犯罪事實三所示，│扣案之鑰匙1 支、│
│    │        │          │      │上開MBV －365 號│  、手套2 副、帽子│
│    │        │          │      │重型機車已發還被│  1頂（96年度保管 │
│    │        │          │      │害人甲○○）。  │  字第274號）     │
│    │        │          │      │                │                  │
│    │        │          │      │                │                  │
├──┼────┼─────┼───┼────────┼─────────┤
│十四│丁○○攜│96年2月4日│午○○│丁○○騎乘於前揭│被告之警、偵、審│
│    │帶兇器於│23時45分許│      │編號十三竊得之車│  訊自白。        │
│    │夜間侵入│          │      │號MBV－365號重型│車輛竊盜詳細資料│
│    │住宅竊盜│新竹市北區│      │機車至左址，以該│  畫面1紙（偵1273 │
│    │，累犯，│西門街272 │      │車置物箱內之客觀│  ，第48頁）。    │
│    │處有期徒│巷6號地下 │      │上可為兇器使用之│扣案之JDT－910號│
│    │刑捌月。│室停車場  │      │金屬扳手卸下該車│  車牌1片（保管字 │
│    │        │          │      │車牌，與停放於左│  號：96年度保管字│
│    │        │          │      │址之車號JDT －  │  第401號，扣押物 │
│    │        │          │      │910 號重型機車車│  品清單見偵1273，│
│    │        │          │      │牌調換後，騎乘裝│  第65頁）。      │
│    │        │          │      │有JDT －910 號車│查獲現場照片5幀 │
│    │        │          │      │牌實為車號MBV －│  （偵1273，第54頁│
│    │        │          │      │365 號之重型機車│  左上、55頁）。  │
│    │        │          │      │離去。查獲過程同│                  │
│    │        │          │      │編號十三，並扣得│                  │
│    │        │          │      │上開JDT －910 號│                  │
│    │        │          │      │之車牌1 片（應發│                  │
│    │        │          │      │還被害人）。    │                  │
└──┴────┴─────┴───┴────────┴─────────┘
附表二：
┌──┬───────┬───┬──────────┬──────────┐
│編號│遺失日期及地點│被害人│侵    占    物    品│證                據│
├──┼───────┼───┼──────────┼──────────┤
│ 一 │91、92年間某日│申○○│1、新竹市仁愛獅子會 │被告之警、偵、審訊│
│    │              │      │   信封1只。        │  自白。            │
│    │新竹市○○路4 │      │2、元美寶石名店保證 │被害人申○○於警、│
│    │段20號住宅遭竊│      │   書6張。          │  偵訊時之指述（偵12│
│    │              │      │3、玉之坊珠寶銀樓之 │  73，第16、17、82頁│
│    │              │      │   保證書1張。      │  ）。              │
│    │              │      │（上開物品均已發還被│贓證物品認領保管收│
│    │              │      │害人申○○）        │  據1紙（偵1273，第3│
│    │              │      │                    │  9頁）。           │
│    │              │      │                    │查獲現場照片5幀（ │
│    │              │      │                    │  偵1273，第53頁正背│
│    │              │      │                    │  面）。            │
├──┼───────┼───┼──────────┼──────────┤
│ 二 │96年1月25日6時│戊○○│1、2P－0698號自用小 │被告於警、偵、審訊│
│    │許            │      │   客車行照1張。    │  之自白。          │
│    │              │      │2、2P－0698號自用小 │被害人戊○○於警詢│
│    │新竹縣竹北市○○      ○   ○○道路救援服務 │  時之指述（偵1273，│
│    │興路96巷6號地 │      │   卡1張。          │  第18～20頁）。    │
│    │下室停車場內車│      │3、2P－0698號自用小 │贓證物品認領保管收│
│    │號2P－0698號自│      │   客車友聯產物保險 │  據1紙（偵1273，第4│
│    │用小客車內物品│      │   卡1張。          │  0頁）。           │
│    │遭竊          │      │4、新竹商銀信用卡1張│查獲現場照片5幀（ │
│    │              │      │   。               │  偵1273，第53頁正背│
│    │              │      │5、快樂購聯合集點卡1│  面）。            │
│    │              │      │   張。             │                    │
│    │              │      │6、a1數位攝影專門店 │                    │
│    │              │      │   會員卡1張。      │                    │
│    │              │      │7、金鈴鹿汽車生活會 │                    │
│    │              │      │   員卡1張（署名朱文│                    │
│    │              │      │   龍）。           │                    │
│    │              │      │8、全國電子會員卡1張│                    │
│    │              │      │   。               │                    │
│    │              │      │9、大潤發忠孝店會員 │                    │
│    │              │      │   卡1張（署名戊○○│                    │
│    │              │      │   、藍淑雅）。     │                    │
│    │              │      │10、百事達會員卡1張 │                    │
│    │              │      │    （署名戊○○）。│                    │
│    │              │      │11、郵政存簿1 本（戶│                    │
│    │              │      │    名藍淑雅）。（上│                    │
│    │              │      │    開物品均已發還被│                    │
│    │              │      │    害人戊○○）    │                    │
├──┼───────┼───┼──────────┼──────────┤
│ 三 │96年1月25日6時│辛○○│1、辛○○聯絡電話及 │被告警、偵、審訊之│
│    │30分許        │      │   住所資料1張。    │  自白。            │
│    │              │      │2、新竹商銀信用卡1張│被害人辛○○於警詢│
│    │新竹縣竹北市新│      │   。               │  時之指述（偵1273，│
│    │興路96巷6號地 │      │3、富邦銀行信用卡1張│  第21～22頁）。    │
│    │下停車場內車號│      │   。               │贓證物品認領保管收│
│    │3275－HL號自用│      │4、中國信託商銀信用 │  據1紙（偵1273，第4│
│    │小客車內物品遭│      │   卡1張。          │  1頁）。           │
│    │竊            │      │5、竹北力行補習班學 │查獲現場照片5幀（ │
│    │              │      │   雜費收據1張（署名│  偵1273，第53頁正背│
│    │              │      │   李易儒）。       │  面）。            │
│    │              │      │（上開物品均已發還被│                    │
│    │              │      │害人辛○○）        │                    │
├──┼───────┼───┼──────────┼──────────┤
│ 四 │96年2月9日9時 │壬○○│1、臺灣產物汽車險繳 │被告於警、偵、審訊│
│    │許            │      │   費單1張。        │  之自白。          │
│    │              │      │2、壬○○名片3張。  │被害人壬○○於警、│
│    │新竹市東區公園│      │（上開物品均已發還被│  偵訊之指述（偵1273│
│    │路217巷口停放 │      │害人壬○○）        │  ，第26、27、83頁）│
│    │之車號3M－3393│      │                    │  。                │
│    │號自用小客車內│      │                    │贓證物品認領保管收│
│    │物品遭竊      │      │                    │  據1紙（偵1273，第4│
│    │              │      │                    │  3頁）。           │
│    │              │      │                    │查獲現場照片5幀（ │
│    │              │      │                    │  偵1273，第53頁正背│
│    │              │      │                    │  面）。            │
├──┼───────┼───┼──────────┼──────────┤
│ 五 │96年2月11日22 │乙○○│1、女用紅色間格布帽1│被告於警、偵、審訊│
│    │時許          │      │   只。             │  之自白。          │
│    │              │      │2、達盛電子信封袋1只│被害人乙○○於警、│
│    │新竹市○○路往│      │   。               │  偵訊時之指述（偵12│
│    │中華路地下道旁│      │3、乙○○95年度勞工 │  73，第29、30、83頁│
│    │某停車格之車號│      │   健康檢查報告(一)(│  ）。              │
│    │8111－GN號自用│      │   二)3張。         │贓證物品認領保管收│
│    │小客車內物品遭│      │4、乙○○健康保健手 │  據1紙（偵1273，第4│
│    │竊            │      │   冊（為恭醫院）1本│  4頁）。           │
│    │              │      │   。               │查獲現場照片5幀（ │
│    │              │      │5、逢濱加油站贈品兌 │  偵1273，第53頁正背│
│    │              │      │   換券2張。        │  面）。            │
│    │              │      │6、QQ茶舖集點卡1張。│                    │
│    │              │      │7、工館二技三甲通訊 │                    │
│    │              │      │   錄1張。          │                    │
│    │              │      │（上開物品均已發還被│                    │
│    │              │      │害人乙○○）        │                    │
└──┴───────┴───┴──────────┴──────────┘
